【裁判字號】    90,易緝,156
【裁判日期】    900731
【裁判案由】    竊盜
【裁判全文】
臺灣板橋地方法院刑事判決                          九十年度易緝字第一五六號
    公  訴  人  臺灣板橋地方法院檢察署檢察官
    被      告  丙○○
右列被告因竊盜案件，經檢察官提起公訴（八十九年度偵字第二一六八六號）及移送
併辦案審理（八十九年度偵字第二二八七九號），本院判決如左：
    主  文
丙○○連續攜帶兇器竊盜未遂，累犯，處有期徒刑陸月，如易科罰金，以參佰元折算
壹日。
扣案螺絲起子參支、瑞土刀壹把均沒收。
    事  實
一、丙○○前於民國八十八年三月十八日因懲治盜匪條例案件，經臺灣臺北地方法院
    以八十八年度易字第二七九號判決判處有期徒刑四月，如易科罰金以參佰元折算
    壹日確定，嗣於八十八年十月二日執行完畢，猶不知悔改，竟基於意圖為自己不
    法所有之概括犯意，先於八十九年十一月十一日上午六時三十分許，在台北縣五
    股鄉○○路更寮國小旁，見甲○○所有之車牌Ｅ１─一八二○號自用小客車鑰匙
    未插在車上未取走，認有機可趁，即進入車內，發動前開小客車引擎駛離而竊取
    之，得手後供己使用。嗣於八十九年十一月十八日凌晨四時三十分，丙○○駕駛
    前開小客車行經台北縣三重市○○路正義北路口時，為警查獲。詎丙○○於移送
    臺灣板橋地方法院檢察署檢察官訊問，經檢察官命限制住居而准其在外後，再承
    其前不法所有之概括犯意，於八十九年十二月七日十七時三十分許，攜帶其所有
    ，客觀上對人之身體、生命安全構成威脅，足供兇器使用之螺絲起子三支、瑞士
    刀一把，途經台北縣五股鄉○○路○段四三四號旁，見乙○○所有之車牌ＳＤ─
    七五九三號自小客車停放該處，即著手持螺絲起子撬毀該自小客車門鎖（毀損部
    分未據告訴）圖欲竊取該自小客車，惟因觸動該車所裝設之防盜警報器，而為聞
    聲前來之台北縣警察局蘆洲分局延平派出所警員當場查獲，並扣得丙○○所有前
    用以行竊之螺絲起子三支及瑞士刀一把，丙○○本次竊盜犯行始未能得逞。
二、案經臺北縣警察局三重分局移送臺灣板橋地方法院檢察署檢察官偵查起訴及台北
    縣警察局蘆洲分局報由該署偵查後移送本院併案審理。
    理  由
一、右揭犯罪事實，業據被告丙○○迭於警偵訊及本院九十年七月二十六日審理中供
    認不諱，核與被害人甲○○、乙○○分別於警訊中所指訴自小客車遭竊之情形均
    屬相符，並有車輛竊盜、車牌失竊資料個別查詢報表─查詢車輛認可資料乙件及
    臺北縣警察局贓物認領保管單二件在卷可憑（分詳見八十九年度偵字第二一六八
    六號偵查卷第五頁、第七頁、第九頁，八十九年度偵字第二二八七九號偵查卷第
    五頁及第九頁）。此外復有經警於八十九年十二月七日十七時三十分許，當場查
    得，被告自承係其所有用以行竊之螺絲起子三支、瑞士刀一把扣案可佐。本件罪
    證明確，被告前揭犯行堪予認定。
二、核被告於八十九年十一月十一日上午六時三十分許，在台北縣五股鄉○○路更寮
    國小旁，竊取甲○○所有之車牌Ｅ１─一八二○號自用小客車之行為，係犯刑法
    第三百二十條第一項之普通竊盜罪。又螺絲起子及瑞士刀，既能用以撬開汽車車
    門，當對人之身體、生命安全構成威脅，應屬兇器無誤，被告於八十九年十二月
    七日十七時三十分許，持以竊取乙○○所有之自小客車，並於尚未得逞之際，即
    為警查獲，核其部分所為係犯刑法第三百二十一條第二項、第一項第三款攜帶兇
    器竊盜未遂罪，此部分併依刑法第二十六條規定，按既遂犯之刑減輕之。又被告
    先後二次竊盜犯行，時間緊接，所犯復為構成要件相同之罪，顯基於概括犯意反
    覆為之，應依連續犯規定以行為較重之攜帶兇器竊盜未遂罪之一罪論，並依法加
    重其刑。又被告有如事實欄所載之論罪科刑執行情形，有臺灣高等法院檢察署刑
    案紀錄簡覆表在卷可按，其於受有期徒刑執行完畢後五年內再犯有期徒刑以上刑
    之本罪，為累犯，依法加重其刑並加之。再刑之加重及減輕部分，並依刑法第
    七十一條第一項規定先加後減之。末查被告於八十九年十二月七日十七時三十分
    許，持兇器竊取乙○○所有之自小客車未遂之事實，起訴書雖未及之，但與已起
    訴並經有罪認定之竊取甲○○自小客車部分，具有連續犯之裁判上一罪關係，茲
    如前述，自為起訴效力所及，且經檢察官移送併辦，依諸審判不可分之原則，本
    院自得併予審理，合此敘明。爰審酌被告素行，復迭犯竊盜犯行及其犯罪動機、
    目的、犯罪手段暨坦承犯行，態度尚稱良好等一切情狀，量處如主文所示之刑。
    再者被告行為後，刑法第四十一條業於九十年一月四日經立法院修正通過，並經
    總統於九十年一月十日公布，而於同年一月十二日生效施行，其修正條文為：「
    犯最重本刑為五年以下有期徒刑以下之刑之罪，而受六個月以下有期徒刑或拘役
    之宣告，因身體、教育、職業、家庭之關係或其他正當事由，執行顯有困難者，
    得以一元以上三元以下折算一日，易科罰金。但確因不執行所宣告之刑，難收矯
    正之效，或難以維持法秩序者，不在此限。」「併合處罰之數罪，均有前項情形
    ，其應執行之刑逾六月者，亦同」，核與修正前刑法第四十一條相較，修正後條
    文顯較有利於被告，故本件既符合修正後刑法第四十一條之情形，爰應依刑法第
    二條第一項規定，併依修正後刑法第四十一條第一項規定諭知易科罰金之折算標
    準，合此說明。至扣案螺絲起子三支及瑞士刀一把，係被告所有為本件竊盜所用
    之物，經被告陳明在卷，併依刑法第三十八條第一項第二款規定宣告沒收。另八
    十九年度偵字第二一六八六號偵查卷內所扣鑰匙乙把，因被告竊取甲○○所有自
    小客車時，並未持用己有之鑰匙，已見前述，是該鑰匙自無證據證明係屬被告用
    以本案行竊所用之物，本院礙難為沒收之諭知，併此說明。
據上論斷，應依刑事訴訟法第二百九十九條第一項前段，刑法五十六條、第三百二十
一條第二項、第一項第三款、第二條第一項、第四十七條、修正後之第四十一條第一
項、第三十八條第一項第二款，罰金罰鍰提高標準條例第二條，判決如主文。
本案經檢察官郭緯中到庭執行職務。
中      華      民      國    九十      年      七      月    三十一    日
                                      臺灣板橋地方法院刑事第四庭
                                          法  官  許仕楓
右正本證明與原本無異
如不服本判決應於送達後十日內向本院提出上訴狀
                                          書記官  王苑琦
中      華      民      國     九十      年     七      月    三十一    日
附錄本案論罪科刑法條全文
犯竊盜罪而有左列情形之一者，處六月以上五年以下有期徒刑：
一、於夜間侵入住宅或有人居住之建築物、船艦或隱匿其內而犯之者。
二、毀越門扇、牆垣或其他安全設備而犯之者。
三、攜帶兇器而犯之者。
四、結夥三人以上而犯之者。
五、乘火災、水災或其他災害之際而犯之者。
六、在車站或埠頭而犯之者。
前項之未遂犯罰之。


司法院資訊處製作；財團法人民間司法改革基金會備份。
